# 陈版,在实务中是如何核算的?

提问人：呼叫帮助 时间：2010-01-07 17:15:17
1 、 我公司用一定的资金打新股，不从二级市场购卖股票，截止 2009 年 12 月 31 日，我公司有 2000 股的新股，由于新股也未上市流通，请问陈版，这 2000 股的新股放在哪里核算较好？
2 、我公司年未买了 2 万元的某商场的现金券，但由于现金券也未动用，放在保险箱里，请问陈版，我这 2 万元的商场的现金券放在哪里核算较妥？

回答人：chenyiwei
回复 楼主 呼叫帮助 的帖子 1 、购入新股的核算方法取决于持有意图。如果有明确意图将在短期内出售（例如打算一上市即抛售），则建议作为交易性金融资产，但此时因为没有上市流通，基本上可以认为公允价值等于发行价。如果持有意图不明确的，建议作为可供出售金融资产核算。 2 、“现金券”的用途是什么？发放给职工？和上下游企业联络感情？目前有无明确的使用计划和发放方案？另外一个需要考虑的 3 问题是： 2 万元对你公司而言的重要性程度？

回答人：chenyiwei
回复 藤椅 呼叫帮助 的帖子这种现金券不具有货币资金这样的流动性，所以不建议作为货币资金列示。个人建议：在发放之前，可以暂作预付帐款核算，发放时转入对应的成本、费用类科目。对目前暂时持有尚未发出的现金券，应当加强实物管理，关注是否临近到期日、发行方的信用状况等信息，如有必要应提取减值准备。

回答人：chenyiwei
回复 报纸 iceboy1 的帖子当某公司的发行和上市跨不同会计年度时，认购该公司的无限售条件新股的投资者确实会遇到年末如何确定公允价值的问题。对于已发行但尚未上市交易的新股，实务中一般直接以发行价作为资产负债表日的公允价值，理由是此时距离发行一般时间较短，确定发行价时所考虑的因素基本上仍然是有效的，并且一般投资者也没有能力预测上市首日的交易价格。当然，如果有条件接触到券商的投资价值分析报告等资料，也可以对上市后的走势有一个大致的判断，但投资价值分析报告按规定是不能公布的，因此不是市场参与者可以获知的公开信息，不能作为公允价值确定的依据。
如果是战略投资者、机构投资者等网下认购的有限售条件的新股，则期末计量时也应当以发行价为起点。
[ 本帖最后由 chenyiwei 于 2010-1-9 22:11 编辑 ]